【裁判字號】    89,易,754
【裁判日期】    891215
【裁判案由】    竊盜
【裁判全文】
台灣苗栗地方法院刑事判決                          八十九年度易字第七五四號
    公  訴  人  臺灣苗栗地方法院檢察署檢察官
    被      告  丁○○
                戊○○
                乙○○
右列被告等因竊盜案件，經檢察官聲請簡易判決處刑（八十九年度偵字第二四七二號
），經本院認為不應以簡易判決處刑，而改適用通常程序審理後，判決如左：
    主  文
丁○○、戊○○、乙○○結夥三人以上竊盜，未遂，各處有期徒刑肆月。
    事  實
一、丁○○、戊○○及乙○○共同基於意圖為自己不法所有之犯意聯絡，結夥三人於
    民國八十九年三月十九日下午四時十分許，至苗栗縣獅潭鄉○○○道南口，推由
    丁○○指揮、乙○○駕駛其所有之挖土機開挖、戊○○駕駛其所有之ＭＨ─０二
    一七號自用小貨車載運，欲共同竊取華巍營造股份有限公司（下稱華巍公司）所
    有之廢鋼筋及鐵板模具予以變賣圖利。嗣於著手開挖之際，為警當場查獲而未得
    逞。
二、案經苗栗縣警察局大湖分局報請臺灣苗栗地方法院檢察署檢察官偵查起訴。
    理  由
一、訊據被告丁○○、戊○○及乙○○三人固不否認有於前揭時地開挖之事實，惟均
    矢口否認有竊盜犯行；丁○○辯稱：我們是想揭發工程舞弊。未挖前有發現一點
    廢鐵，基於好奇想要挖起來看看，但沒想到愈挖愈多，覺得有問題，本來想報警
    ，但未報警前，就被警察查獲云云。戊○○及乙○○二人亦附合其說。惟查，本
    案所查獲之廢鋼筋及鐵板模具等物品，均為華巍公司所有，為百壽隧道工程使用
    之材料，該工程只是初期完工，甫於八十七年八、九月驗收，現在還是保固期。
    因為後續還有第二、三期工程，故剩餘材料暫放於隧道旁邊，之後因遇賀伯颱風
    ，故部分鋼筋有被掩埋在地下，但不是廢料，以後還是要用的，約值新台幣三十
    幾萬元。因東西常常失竊，所以原立有告示牌，註明是工地鋼筋，不得盜取，後
    來該告示牌也不見了。該地雖無人駐守，但公司仍常會派人過去看看等情，業據
    証人丙○○（華巍公司工地主任）、甲○○（華巍公司業務經理）到庭結証明白
    ；經核與現場查獲之警員沈鳳輝証詞相符；次查，丁○○固辯稱：我們想揭發工
    程舞弊云云；然查丁○○是樹林晉翔針織廠之操作員，戊○○為其兄、乙○○為
    其友，分別係以操作怪手、駕駛小貨車為業，業據被告等陳明在卷，是三人與華
    巍公司或百壽隧道工程均無任何關連，又無何監管工程舞弊之義務或職責，渠等
    所辯「想揭發工程舞弊」云云，顯係畏罪卸責之詞，洵無可採；又前揭工程廢料
    雖置於路邊，且無告示牌，但依其價值、數量及其外觀，均足使一般人認知係有
    主之物；而被告等約定分別駕駛挖土機、貨車前往開挖，顯係經詳思熟慮後之計
    劃行為，斷非只是「基於好奇而挖起來看看」所得說明；況被告等在警訊及本院
    審理中即已陳明其目的，係想售予舊貨商以貼補家用等語，足證伊等自始即有不
    法所有之竊盜意圖甚明，至於渠等於愈挖愈多後，發現所竊取之物超出預期，從
    而有該批廢料是否出於工程舞弊等懷疑，僅係渠等內在心意之活動，於本院認定
    被告等本意在竊盜之意圖並己著手於竊盜行為之事實無礙。末查，被告等雖已著
    手實行開挖，惟渠等所操作之怪手於觸及廢鋼筋之際，即已為警發覺，尚未挖取
    置於貨車之上，亦據被告及証人沈鳳輝証述在卷，故依其事實顯屬著手未遂之階
    段，亦堪可信實；此外，復有贓物認領保管單一紙及現場照片三幀附卷可稽，事
    證明確，被告三人犯行洵堪認定。
二、核被告丁○○、戊○○、乙○○結夥三人竊盜，均係犯刑法第三百二十一條第一
    項第四款之罪。被告三人間具犯意聯絡及行為分擔，均為共同正犯。又三人已著
    手實行而未遂，應依刑法第二十六條第一項規定減輕其刑。爰審酌被告丁○○、
    戊○○及乙○○三人於犯罪後仍狡言飾辯，但圖卸責，顯無悛悔之意及犯罪之動
    機、目的、手段，犯罪所生之危害等一切情狀，量處如主文所示之刑，以示懲儆
    。
據上論斷，應依刑事訴訟法第四百五十二條、第二百九十九條第一項前段，刑法第二
十八條、第三百二十一條第二項、第一項第四款，判決如主文。
本案經檢察官陳義忠到庭執行職務。
中      華      民      國    八十九    年    十二    月    十五    日
                                         臺灣苗
                                         栗地方法院刑事庭
                                               法  官  楊  台  清
右正本證明與原本無異。
如不服本判決，應於送達後十日內向本院提出上訴狀 (須附繕本)，上訴於台灣高等
法院台中分院。
                                               書記官  李  惠  雯
中      華      民      國    八十九    年    十二    月    十五    日
附錄論罪科刑法條
刑法第三百二十一條
犯竊盜罪而有左列情形之一者，處六月以上五年以下有期徒刑
第四款：結夥三人以上而犯之者。
前項之未遂犯罰之。


司法院資訊處製作；財團法人民間司法改革基金會備份。
